【裁判字號】    98,交上訴,988
【裁判日期】    981130
【裁判案由】    公共危險等
【裁判全文】
臺灣高等法院臺南分院刑事判決       98年度交上訴字第988號
上  訴  人  乙○○
即  被  告
選任辯護人  吳聰億  律師
上列上訴人因公共危險等案件，不服臺灣雲林地方法院98年度交
訴字第22號中華民國98年8月31日第一審判決（起訴案號：臺灣
雲林地方法院檢察署98年度調偵字第242號），提起上訴，被告
就被訴事實為有罪之陳述，本院裁定依簡式審判程序審理，判決
如下：
    主  文
上訴駁回。
乙○○緩刑年。
    事  實
一、乙○○考領有普通重型機車駕駛執照，於民國98年3月22日
    上午9時10分許，騎乘車牌GAC-860號重型機車，沿雲林縣北
    港鎮○○路由東往西方向行駛，途經該路與公園路口時，本
    應注意機車行至無號誌而無交通指揮人員指揮之交岔路口，
    同為直行車者，左方車應暫停讓右方車先行，而依當時天候
    晴、日間自然光線、柏油路面乾燥無缺陷、道路無障礙物、
    視距良好，並無不能注意之情事，竟疏於注意，適有甲○○
    騎乘車牌TTY-935號輕型機車沿公園路由北往南方向行經該
    路口，亦疏未注意減速慢行，作隨時停車之準備，而與乙○
    ○所騎乘之上開機車發生碰撞倒地，致受有頭部外傷合併腦
    震盪、臉部及左膝擦傷等傷害。乙○○於肇事致甲○○受傷
    後，竟未將甲○○送醫救治或為適當之救護處置，反另行起
    意，旋即騎乘機車離開現場逃逸，置甲○○於不顧，嗣經警
    據報前往現場處理，方循線查得肇事車輛及乙○○。
二、案經甲○○訴由雲林縣警察官北港分局報請臺灣雲林地方法
    院檢察檢察官偵查起訴。
    理  由
一、本件上訴人即被告乙○○所犯為死刑、無期  徒刑、最輕本
    刑為3年以上有期徒刑以外之罪，於本院審理中就被訴事實
    為有罪之陳述，經審判長告知簡式審判程序之旨，並聽取公
    訴人、被告及辯護人意見後，合議庭認為適宜，依刑事訴訟
    法第273條之1第1項規定，裁定進行簡式審判程序，有關本
    件證據之調查，不受刑事訴訟法第159條第1項、第161條之2
    、第161條之3、第163條之1及第164條至第170條規定之限制
    ，先予敘明。
二、訊之被告乙○○坦承上開過失傷害及肇事逃逸之犯罪事實不
    諱，核與告訴人甲○○於警詢及偵查中指訴被害情節相符，
    復有道路交通事故報告表(一)、(二)、現場圖、現場照片14張及
    中國醫藥大學北港附設醫院98年3月30日診字第0980301184
    號診斷證明書等在卷可稽，足認被告之自白與事實相符，應
    堪採信。
三、按汽車行至無號誌而無交通指揮人員指揮之交岔路口，同為
    直行車者，左方車應暫停讓右方車先行；行經無號誌之交岔
    路口，均應減速慢行，作隨時停車之準備，道路交通安全規
    則第102條第1項第2款、第93條第1項第2款分別定有明文。
    經查：
(一)、告訴人甲○○於車禍發生當日急診住院，至98年3月26日出
    院，經診斷受有頭部外傷合併腦震盪、臉部及左膝擦傷等傷
    害，有上開中國醫藥大學北港附設醫院診斷證明書可考，足
    認告訴人之傷勢，確係因本案車禍所造成無誤。
(二)、依道路交通事故現場圖及現場照片所示，被告騎乘重型機車
    沿雲林縣北港鎮○○路由東往西方向行駛，告訴人則騎乘輕
    型機車沿公園路由北往南方向行駛，2車在上開無號誌且無
    交通指揮人員指揮之交岔路口相遇時，若被告能注意減速慢
    行，作隨時停車之準備，並依規定暫停禮讓右方告訴人之機
    車先行，當可避免本件碰撞事故之發生；被告考領有普通重
    型機車駕駛執照，對此交通安全規則應知之甚詳，且依當時
    天候晴、日間自然光線、柏油路面乾燥無缺陷、道路無障礙
    物、視距良好，並無不能注意之情事，竟疏於注意，因而肇
    事致告訴人受傷，顯已違反應有之注意義務，對本件車禍事
    故之發生，自有過失。
(三)、本案經原審送請臺灣省嘉雲區車輛行車事故鑑定委員會鑑定
    結果，亦認：「乙○○駕駛重機車，行經無號誌交岔路口，
    左方車未暫停讓右方車先行，為肇事主因。」有該會98年8
    月18日嘉雲鑑980487字第0985802849號函附之鑑定意見書在
    卷可考，益徵被告對本案車禍之發生，應負過失責任，且被
    告之過失犯行與告訴人受傷之結果，有相當因果關係，事證
    明確，被告犯行堪以認定，應依法論科。
四、核被告所為，係犯刑法第284條第1項前段過失傷害罪及同法
    第185條之4肇事逃逸罪，其所犯2罪間，犯意各別，行為互
    殊，應分論併罰。原審論以被告上開2項罪名，並審酌被告
    無犯罪前科，素行尚稱良好，騎車上路未能遵守交通規則而
    肇事致告訴人受傷，情狀非輕，又因一時害怕，畏懼責任而
    逃離現場，使告訴人不易訴追賠償，並增加檢警查緝困難，
    尚未與告訴人達成民事和解、賠償損害（本院審理中已成立
    和解），兼衡被告坦承犯行，具有悔意，車禍發生之原因及
    被告智識、家庭、經濟狀況等一切情狀，分別量處被告過失
    傷害罪部分有期徒刑2月、肇事逃逸罪部分有期徒刑7月，並
    定應執行刑有期徒刑8月。經核認事用法並無不合，量刑亦
    稱妥適，被告上訴意旨爭執肇事責任並認為量刑過重，指摘
    原判決不當，為無理由，應予駁回。
五、被告前未曾受有期徒刑以上刑之宣告，有臺灣高等法院被告
    前案紀錄表在卷可考，本件犯後已坦承犯行，深知悔悟，且
    在本院審理中已與告訴人甲○○達成民事和解、賠償損害，
    有臺灣雲林地方法院98年度港簡調字第91號調解筆錄附卷可
    按，經此偵審科刑教訓，當知所警惕而無再犯之虞，本院認
    所宣告之刑，以暫不執行為適當，併諭知緩刑3年，以勵自
    新。
六、據上論斷，應依刑事訴訟法第368條，刑法第74條第1項第1
    款判決如主文。
本案經檢察官王碧霞到庭執行職務。
中    華    民    國    98    年    11    月    30    日
                  刑事第三庭    審判長法  官  陳義仲
                                      法  官  蔡勝雄
                                      法  官  楊清安
以上正本證明與原本無異。
肇事逃逸罪部分如不服本判決應於收受送達後10日內向本院提出
上訴書狀，其未敘述上訴理由者，並得於提起上訴後10日內向本
院補提理由書（均須按他造當事人之人數附繕本）「切勿逕送上
級法院」。
過失傷害罪部分不得上訴。
                                      書記官  蔡蘭櫻
中    華    民    國    98    年    11    月    30    日
附錄本案論罪科刑法條全文：
刑法第185條之4：
駕駛動力交通工具肇事，致人死傷而逃逸者，處6月以上5年以下
有期徒刑。
刑法第284條第1項：
因過失傷害人者，處6月以下有期徒刑、拘役或5百元以下罰金，
致重傷者，處1年以下有期徒刑、拘役或5百元以下罰金。


司法院資訊處製作；財團法人民間司法改革基金會備份。
